---
output: github_document
params:
  main_repo: "main-r4ds-2"
  turma: "202111-r4ds-2"
  nome_curso: "R para Ciência de Dados II"
  num_aula: 2
  download_material: TRUE # Deixe TRUE se quiser que tenha um link
  # para baixar o zip do material
---

<!-- README.md is generated from README.Rmd. Please edit that file -->

```{r, include = FALSE}
knitr::opts_chunk$set(
  collapse = TRUE,
  comment = "#>",
  echo = FALSE
)

library(magrittr)
```

## Informações importantes

```{r results='asis'}
if(params$download_material == TRUE){
 glue::glue("- [Clique aqui](https://github.com/curso-r/{params$main_repo}/raw/master/material_do_curso.zip) para baixar o material do curso.")
  }
```

- Nosso blog: [https://curso-r.com/blog/](https://curso-r.com/blog/)

- Nossos livros: [Ciência de Dados em R](https://livro.curso-r.com/) e [Zen do R](https://curso-r.github.io/zen-do-r/)

## Dúvidas

Fora do horário de aula ou monitoria:

- Perguntas gerais sobre o curso deverão ser feitas no Classroom.

- Perguntas sobre R, principalmente as que envolverem código, deverão ser enviadas no [nosso fórum](https://discourse.curso-r.com/).


## Slides

```{r}
paths <- CursoRutils:::list_github_files(params$main_repo, "slides/", "[0-9]-.*html$")
tibble::tibble(
  slide = paths,
  link = paste0("https://curso-r.github.io/", params$main_repo, "/", slide)
) %>%
  dplyr::filter(!stringr::str_detect(slide, "_files/")) %>%
  dplyr::mutate(slide = fs::path_file(slide)) %>% 
  knitr::kable()
```


## Scripts utilizados em aula

### Parte teórica

```{r}
pasta <- "teorica/"
knitr::kable(
  tibble::tibble(
    script = list.files(pasta, pattern = ".R$"),
    link = paste0("https://curso-r.github.io/", params$turma, "/", pasta, script)
  )
)
```


### Parte prática

```{r}
pasta <- "pratica/"
knitr::kable(
  tibble::tibble(
    script = list.files(pasta, pattern = "R$|Rmd$"),
    link = paste0("https://curso-r.github.io/", params$turma, "/", pasta, script)
  )
)
```



## Lição de casa

```{r}
readxl::read_excel("tab_exercicios.xlsx") %>%
  dplyr::filter(extra == "nao", aula <= params$num_aula) %>%
  dplyr::mutate(link = glue::glue("[{desc}]({url})")) %>%
  dplyr::select(-desc, -url, -extra) %>%
  knitr::kable(col.names = c("Aula", "Descrição"))
```

## Lição de casa extra &#x1f913;

```{r}
readxl::read_excel("tab_exercicios.xlsx") %>%
  dplyr::filter(extra == "sim", aula <= params$num_aula) %>%
  dplyr::mutate(link = glue::glue("[{desc}]({url})")) %>%
  dplyr::select(-desc, -url, -extra) %>%
  knitr::kable(col.names = c("Aula", "Descrição"))
```


## Trabalhos finais premiados

Em breve

```{r eval=FALSE, include=FALSE}
nome_pasta <- "trabalhos_finais"

tibble::tibble(
  script = list.files(nome_pasta, recursive = FALSE),
  link = paste0(
    "https://curso-r.github.io/",
    params$turma, "/",
    nome_pasta, "/",
    script
  )
) %>%
  knitr::kable()
```



## Material extra

Referências extras comentadas nas aulas, ou materiais que comentamos quando tiramos dúvidas (não necessariamente são relacionadas com o conteúdo da aula).

```{r echo=FALSE, message=FALSE}
googledrive::drive_deauth()
"1SmCKCvJBff3CVty-xYKJ4NhEo2j6sUwkdET46vQisDY" %>%
  googledrive::as_id() %>%
  googlesheets4::read_sheet(params$main_repo) %>%
  dplyr::mutate(link = glue::glue("[{desc}]({url})")) %>%
  dplyr::select(-desc, -url) %>%
  dplyr::arrange(aula) %>%
  dplyr::filter(aula <= params$num_aula) %>%
  knitr::kable(col.names = c("Aula", "Tema", "Descrição"))

```

## Redes sociais da Curso-R


Youtube: https://www.youtube.com/c/CursoR6/featured

Instagram: https://www.instagram.com/cursoo_r/

Twitter: https://twitter.com/curso_r

Linkedin: https://www.linkedin.com/company/curso-r/

Facebook: https://www.facebook.com/cursodeR



```{r}
# Criar arquivo _config.yml
if(params$download_material == TRUE){
 glue::glue('theme: jekyll-theme-minimal', '\n',
    "logo: assets/logo.png", '\n',
    "title: {params$nome_curso}", '\n',
    "show_downloads: true", '\n',
    "link_material: 'https://github.com/curso-r/{params$main_repo}/raw/master/material_do_curso.zip'", '\n'

    ) %>%
    readr::write_lines( "_config.yml")
}

if(params$download_material == FALSE){
  glue::glue('theme: jekyll-theme-minimal', '\n',
    "logo: assets/logo.png", '\n',
    "title: {params$nome_curso}", '\n',
    "show_downloads: false", '\n') %>%
    readr::write_lines( "_config.yml")
}
```
